臺灣臺北地方法院刑事判決　　　　　　　 95年度訴字第508號
　　公　訴　人　臺灣臺北地方法院檢察署檢察官
　　被　　　告　乙○○
　　　　　　　　　　　　（現於臺灣臺北監獄戒治所）
　　選任辯護人　朱子慶律師
　　　　　　　　郭瑋萍律師
　　　　　　　　曹大誠律師
　　被　　　告　丁○○
　　　　　　　　　　　　（現於臺灣桃園女子監獄戒治所）
　　選任辯護人　林月雪律師
　　被　　　告　丙○○
　　　　　　　　　　　　 （現於臺灣臺北監獄執行中）
　　指定辯護人　本院公設辯護人　張寅煥、林盛煌
上列被告等因違反毒品危害防制條例等案件，經檢察官提起公訴
（九十五年度偵字第八六八號）及移送併辦（九十五年度偵緝字
第八二五號），本院判決如下：
    主    文
乙○○共同連續販賣第一級毒品，處有期徒刑拾伍年。扣案如附
表(一)編號1.2.附表(二)編號1.2.所示之物沒收銷燬之。扣案如附表
(一)編號1.2.附表(二)編號1.2.所示毒品之外包裝沒收。扣案如附表
(一)編號3.至5.如附表(二)編號5.編號9.至編號12.所示之物沒收。販
賣第一級毒品所得新臺幣捌仟伍佰元應予沒收，如全部或一部不
能沒收時，以其財產抵償之。
丁○○共同連續販賣第一級毒品，處有期徒刑拾貳年。扣案如附
表(一)編號1.2.附表(二)編號1.2.所示之物沒收銷燬之。扣案如附表
(一)編號1.2.附表(二)編號1.2.所示毒品之外包裝沒收。扣案如附表
(一)編號3.至5.如附表(二)編號5.編號9.至編號12.所示之物沒收。販
賣第一級毒品所得新臺幣捌仟伍佰元應予沒收，如全部或一部不
能沒收時，以其財產抵償之。
丙○○共同連續販賣第一級毒品，累犯，處有期徒刑拾伍年陸月
。扣案如附表(一)編號1.2.附表(二)編號1.2.所示之物沒收銷燬之。
扣案如附表(一)編號1.2.附表(二)編號1.2.所示毒品之外包裝沒收。
扣案如附表(一)編號3.至5.如附表(二)編號5.編號9.至編號12.所示之
物沒收。販賣第一級毒品所得新臺幣捌仟伍佰元應予沒收，如全
部或一部不能沒收時，以其財產抵償之。又轉讓第一級毒品，累
犯，處有期徒刑壹年陸月。扣案如附表(一)編號1.2.附表(二)編號1.
2.所示之物沒收銷燬之。扣案如附表(一)編號1.2.附表(二)編號1.2.
所示毒品之外包裝沒收。應執行有期徒刑拾陸年拾月。扣案如附
表(一)編號1.2.附表(二)編號1.2.所示之物沒收銷燬之。扣案如附表
(一)編號1.2.附表(二)編號1.2.所示毒品之外包裝沒收。扣案如附表
(一)編號3.至5.如附表(二)編號5.編號9.至編號12.所示之物沒收。販
賣第一級毒品所得新臺幣捌仟伍佰元應予沒收，如全部或一部不
能沒收時，以其財產抵償之。
乙○○被訴販賣第二級毒品部分無罪。
丁○○被訴販賣第二級毒品部分無罪。
丙○○被訴販賣第二級毒品部分及轉讓第二級毒品部分均無罪。
    犯罪事實
一、丙○○前於(1)民國八十六年一月間因犯違反麻醉藥品管制條
    例案件，經本院於八十六年四月三十日以八十六年度易字第
    一０七四號判決判處有期徒刑陸月確定；又於(2)八十六年二
    月間因違反麻醉藥品管制條例案件，經本院於八十六年三月
    二十八日以八十六年度訴字第五九二號判處有期徒刑五年六
    月確定，丙○○不服提起上訴，經臺灣高等法院於八十六年
    八月十二日以八十六年度訴字第五九二號撤銷原判決，判處
    有期徒刑年五年五月。上開二案件，經臺灣高等法院於八十
    七年二月二十日以八十七度聲字第二四五號定其應執行之刑
    為五年八月，丙○○於八十六年九月二十六日入監執行，八
    十八年九月七日縮短刑期假釋出監，嗣假釋宣告經撤銷，入
    監執行殘刑二年十一月二十七日，九十三年五月二十五日縮
    短刑期執行完畢。
二、乙○○（綽號「阿豐」）與丁○○（綽號「珊珊」）二人為
    男女朋友，共同居住在臺北縣新店市○○○街六十之二號十
    三樓，渠等因貪圖丙○○（綽號「楊仔」）可無償提供毒品
    施用，竟提供上開住處供丙○○居住，其等明知海洛因為毒
    品危害防制條例第二條第二項第一款所規定之第一級毒品，
    依法不得販賣、持有，仍與丙○○共同基於販賣第一級毒品
    海洛因（下稱海洛因）之概括犯意，分由乙○○、丁○○負
    責接聽買主向丙○○購買海洛因之電話、丁○○負責將海洛
    因送交給買主、丙○○則負責提供毒品。於九十四年十二月
    五日晚間六時十三分許，買主庚○○（綽號「龍龍」）以其
    0000000000號行動電話與乙○○所有之0000
    000000號行動電話聯絡購買毒品事宜，乙○○向庚○○表示直接向丁○○聯絡即可，庚○○即於(1)同日晚間六時
    四十四分許，先以其上開行動電話向丁○○聯絡，由丁○○
    交付新臺幣（下同）二千元份量之海洛因供其施用；嗣庚○○認為分量不夠，再於(2)同日晚間六時四十八分以其上開電
    話向丁○○聯絡表示購買四分之一包，丁○○向丙○○詢價
    後告知庚○○為六千五百元，庚○○認為價錢太高，而未能
    立即成交，庚○○再於同日晚間八時零一分再次向乙○○確
    認四分之一包之價錢是否為六千五百元，嗣議定確為六千五
    百元後，由丁○○交付六千五百元份量之海洛因供庚○○施
    用。乙○○、丁○○、丙○○藉此以牟取利益，共同取得販
    賣海洛因所得之財物八千五百元，嗣經警於九十四年十月二
    十日在臺北市○○區○○路四段一０一巷七號二樓查獲丙○○所有扣案如附表(一)所示之物，再於九十四年十二月二十一
    日據報搜索乙○○、丁○○上開住處而查獲，並扣得乙○○
    所有如附表(二)編號1.5.所示之物，丙○○所有如附表(二)編號
    2.9.至編號12.所示之物，始知上情。
三、丙○○明知海洛因為毒品危害防制條例第二條第二項第一款
    所規定之第一級毒品，依法不得轉讓、持有，仍在九十四年
    十一月間某日起至同年十二月二十一日止，在其居住於乙○○位於臺北縣新店市○○○街六十之二號十三樓之上開期間
    內某時，轉讓海洛因與乙○○一次，經警分別於九十四年十
    月二十日、九十四年十二月二十一日據報搜索而查獲，並扣
    得丙○○所有如附表(一)編號1.2.及附表(二)編號2.所示之物，
    而知上情。
四、案經臺北市政府警察局中山分局報告移送臺灣臺北地方法院
    檢察署（下稱臺北地檢署）檢察官偵查起訴及移送併辦。
    理    由
壹、證據能力部分：
一、被告乙○○警詢筆錄部分：
    本件辯護人雖據被告乙○○所述指摘警員斥責、辱罵、語帶
    恐嚇或無視於被告乙○○身體不適之情況，且警詢過程中被
    告乙○○因為施用毒品意識不清答非所問，無法自由陳述云
    云。惟查，本院傳喚證人即詢問被告之警員壬○○於本院證
    述否認有該等情形（本院九十六年三月二十九日審判筆錄參
    照），且本院於九十六年三月十六日、同年三月二十一日勘
    驗被告乙○○之警詢錄音帶，勘驗結果為：警方於製作被告
    乙○○筆錄時，由警方人員一面訊問被告乙○○後，以書寫
    方式製作訊問筆錄，警方訊問之間隔頂多二至五分鐘許，即
    接續訊問往後之相關問題，期間錄音全程錄音，完全無間斷
    之情況，並且可以聽到旁人對話之聲音，及員警製作筆錄之
    聲音，員警尚且容許被告乙○○自由接聽其個人行動電話及
    與第三人交談，並無被告乙○○所述，有受到威脅利誘、不
    能自由陳述之情，亦無不法取供之情況等語（本院九十六年
    三月十六日、同年三月二十一日勘驗筆錄參照）。至於被告
    乙○○之選任辯護人所指在勘驗筆錄內，乙○○稱：我這個
    （指痔瘡）再痛下去會變成癌等語，而員警壬○○稱：再吃
    毒品才會變成癌，他媽的，這個還會變成癌等語，而認員警
    壬○○無視於被告身體之不適等情，經查：員警壬○○於本
    院審理時證稱：被告乙○○說他屁股痛，我們有請他女朋友
    （丁○○）帶他去廁所上藥，而且被告乙○○能夠回答，也
    沒有要求我們送醫院等語（本院同上審判筆錄參照），足認
    員警壬○○製作被告乙○○之警詢筆錄並無被告乙○○及其
    選任辯護人所指述不合法之情況，且被告乙○○於回答員警
    壬○○筆錄時，聲音清楚、意識清晰，顯無因施用毒品而影
    響其意識及自由陳述能力之狀況。是被告乙○○及其選任辯
    護人所稱警詢筆錄，非出於自由意思陳述云云，核無可採。
    被告之警詢筆錄無不法取供之情，且與事實相符。至於被告
    乙○○警詢筆錄，據警員壬○○之證述雖有詢問人與製作人
    為同一人之情，查被告乙○○警詢筆錄既出於被告自白之任
    意性，且有錄音，是為維護公共利益，證明被告乙○○販毒
    嚴重危害社會治安事實之必要，本院認被告乙○○警詢筆錄
    有證據能力。
二、被告丁○○警詢筆錄部分：
    刑事訴訟法第一百條之一有關全程錄音之規定，旨在擔保詢
    問程序之合法性、正當性及筆錄所載與其陳述相符，是被告
    在警詢時之自白，如係出於自由意思，非依不正方法取供，
    且其自白之陳述與事實相符，並無筆錄內所載之被告陳述與
    錄音或錄影之內容不符者，縱令司法警察對其詢問時未經全
    程錄音，難謂其詢問程序有何瑕疵，並參酌同法第一百五十
    六條第一項規定「被告之自白，非出於強暴、脅迫、利誘、
    詐欺、違法羈押或其他不正之方法，且與事實相符者，得為
    證據。」，難謂其警詢筆錄無證據能力。被告丁○○承認警
    方並無刑求取供之情形，其等於警詢時所製作之警訊錄音帶
    ，經本院於九十六年三月十六日勘驗並播放結果，警方確係
    採一問一答之方式，製作被告丁○○之警詢筆錄（此有本院
    該次勘驗筆錄足憑），就刑事訴訟法第九十五條被告丁○○
    涉犯罪名、曉以權利及依同法第二百四十八條之一詢問是否
    通知家屬在場等，亦均詳為告知，並無被告丁○○所辯自白
    非出於任意性之情形。且被告丁○○就警方之詢問項目及內
    容，均能清晰而明確之回答，顯無不能自由陳述能力之狀況
    。而錄音內容與被告丁○○之警詢筆錄內容亦相互吻合，並
    無刑事訴訟法第一百條之一第二項所謂筆錄內所載之被告陳
    述與錄音之內容不符，而不得作為證據之情形，是被告丁○○自白之任意性及真實性，並無疑義。雖依勘驗之結果，錄
    音機曾有數次暫時切掉錄音機之情況，堪認警方並未就警詢
    過程為全程錄音，然此業據製作被告丁○○筆錄筆錄之員警
    辛○○於本院審理時證稱：由於所使用之錄音機是舊型的錄
    音機所以可能有機器故障之問題等語（本院九十六年三月二
    十九日審判筆錄參照），參以被告丁○○之警詢筆錄內容既
    無與警詢錄音內容有何不符之情形，又與被告丁○○於檢察
    官初訊時自白情節相符等情，益徵被告丁○○自白之任意性
    及真實性，顯無疑義甚明。至於被告丁○○之警詢筆錄，據
    員警辛○○之證述雖有詢問人與製作人為同一人之情，查被
    告丁○○警詢筆錄既出於被告自白之任意性，且有錄音，據
    證人辛○○證述明確，是為維護公共利益，證明被告丁○○
    販毒嚴重危害社會治安事實之必要，本院認被告丁○○警詢
    筆錄有證據能力。
三、共同被告乙○○、丁○○、丙○○之供述
    按被告以外之人，於審判外所為之陳述，除有特別規定外，
    不得為證據，刑事訴訟法第一百五十九條定有明文。被告乙○○、丁○○、丙○○為本案之共同被告，渠等於警詢及檢
    察官偵查之供述，若敘及至其他共同被告犯罪情節之相關內
    容，則屬被告以外之人於審判外之陳述，參照大法官釋字第
    五八二號解釋要旨，其等證述其他共同被告犯罪情節時並未
    轉換身分為證人，且加以具結，本應無證據能力，惟被告乙○○、丁○○、丙○○等三人於本院審理時均已轉換身分為
    證人，且經過具結後證述，是被告三人對其他被告犯罪事實
    所為之供述，乃具有證據能力。
四、證人歐家興、鄒澤生之證述：
    按被告以外之人於偵查中向檢察官所為之陳述，除顯有不可
    信之情況外，得為證據。又證人依法應具結而未具結者，其
    證言不得作為證據，刑事訴訟法第一百五十九條之一第二項
    、第一百五十八條之三分別定有明文。查證人歐家興、鄒澤
    生於檢察官偵查時所為之證述，雖屬於被告以外之人於審判
    外之陳述，惟檢察官命其等於證述前加以具結（九十五年度
    偵字第八三八號偵查卷第一九二頁至第一九三頁結文參照）
    ，且其所為之證述，客觀上無顯不可信之情況，證人歐家興
    、鄒澤生於檢察官偵查時之證述乃具有證據能力。
貳、實體部分：
甲、有罪部分：
一、證據之認定：
Ａ、被告乙○○、丁○○、丙○○共同連續販賣海洛因部分：
    訊據被告等三人故不否認卷附之通聯譯文為被告乙○○與被
    告丙○○、證人庚○○，及被告丁○○與證人庚○○之對話
    （九十五年度偵字第八三八號偵查卷第九十九頁至第一０四
    頁通聯譯文參照），且對話中的「四一」是指份量（即四分
    之一包）、「六五」、「撥兩張」是指價錢（即六千五百元
    及二千元），亦不否認扣案如附表(一)編號1.2.扣案如附表(二)
    1.2.所示之物為海洛因，此亦有法務部調查局九十五年一月
    二十日、九十五年一月二十六日、九十五年二月十七日、九
    十五年三月三日調科壹字第０二０００七六五九號、第00
    0000000號、第000000000號、第0000
    00000號鑑定通知書四紙在卷足憑（九十五年度偵緝字
    第八二五號偵查卷第八頁、九十四年度發查偵字第八八號第
    四十四頁、九十五年度偵字第八三八號卷第二０五頁至第二
    ０六頁參照），惟均矢口否認有何販賣海洛因之犯行，被告
    乙○○辯稱：我們沒有販賣海洛因，我是因為常常到醫院精
    神科就診，可以拿到Ｆ２的海洛因解藥，我給朋友的不是毒
    品而是醫院領的解藥云云；被告丁○○辯稱：我跟乙○○住
    在一起兩三年，常常會接聽到被告乙○○的行動電話，但是
    我沒有販賣海洛因，我交給庚○○的是解藥或是安眠藥，電
    話譯文說的並不是販賣毒品的事情云云；丙○○則辯稱：我
    只有自己施用，沒有在販賣云云，經查：
  (一)證人庚○○於本院審理時證稱：我跟乙○○是從小的玩伴，
    我有吸用海洛因及安非他命的習慣，我跟被告乙○○在電話
    中提到「硬的」是指安非他命，軟的是指毒品的解藥「美沙
    銅」，幾餐是吸毒的說法，是說幾顆解藥可以吃幾餐，因為
    我們都吸過毒，所以電話裡什麼都會說，偵查卷裡的電話譯
    文是我跟丁○○（綽號「珊珊」）的對話，我本來是要找乙○○，但是是由丁○○來接電話，我想跟乙○○拿解藥「美
    沙銅」這種藥西藥房沒有在賣，要透過關係才能拿的到，是
    透過什麼管道我不清楚。後來是丁○○拿到他家樓下給我，
    除了拿「美沙銅」給我，還拿了一些安眠藥給我，電話中講
    到「四一」是指四分之一包或四分之一份，「六五」是指價
    錢六千五百元，偵查卷中我跟被告乙○○之通聯譯文「看看
    有沒有硬的拿一點」這句話的意思是說叫被告乙○○拿一些
    安非他命給我，因為安非他命不是很貴的東西，至於電話裡
    提到二千元是指價錢，因為我朋友要買，我問乙○○可不可
    以幫忙處理，另外我跟「珊珊」對話撥兩張就是指兩千的意
    思，我是要跟他們買美沙銅藥錠等語（本院九十六年三月五
    日審判筆錄參照）。依證人庚○○於本院審理時之上開證述
    表示其與被告乙○○在電話聯絡中所提到：「我要調軟的」
    並非指「海洛因」，而係海洛因之解藥等語，而被告乙○○
    亦在本院審理時辯稱：因為我有失眠之症狀，曾到醫院之精
    神科就診，但是我是以「甲○○」的名義看診，醫生開給我
    的處方藥可以緩解海洛因戒斷時之症狀，所以證人庚○○來
    找我拿醫生開的解藥，再由被告丁○○拿到樓下給證人庚○○等語。為此，本院函查被告乙○○及「甲○○」就診之財
    團法人天主教耕莘醫院（下稱耕莘醫院）關於被告就診及領
    取藥物之相關情形，經該院函覆本院如下：本院並無乙○○
    之就診紀錄，而「甲○○」自九十四年十二月十二日開始至
    本院精神科就診，之後陸續返診追蹤，病患主訴有嚴重失眠
    症，故於初診日起，即開立安眠藥「Modipanol」（即俗稱
    F2 ，2MG），於睡前服用一顆，因失眠狀況持續，處方用藥
    增為睡前二顆，此藥物之主要作用在於鎮靜安眠，無法舒緩
    海洛因戒斷時之全部症狀，該藥物健保給付藥價為每顆四點
    三四元，「甲○○」自就診後共領取三百七十八顆等語，此
    有該院九十六年三月三日、九十六年三月二十三日耕醫病歷
    字第０九六００三００三七號、０九六００三０一四六號函
    附本院卷(二)足憑。是依函文可知「Modipanol」（即俗稱F2
    ）之主要藥效乃係在於舒緩失眠症狀，與紓解海洛因戒斷時
    症狀無涉，而該藥物之健保給付藥價每顆僅為四點三四元，
    若以證人庚○○所購買之金額八千五百元計算，證人庚○○
    共可購買一千九百五十八顆，絕非僅有通聯譯文內容所指四
    分之一小包，而讓證人庚○○於同日內連續二次向被告丁○○聯絡購買之情，且本院衡諸被告乙○○係早在第一次初診
    （九十四年十二月十二日）之前即於九十四年十二月五日與
    證人庚○○議定交易海洛因，再參以被告乙○○亦於本院審
    理時自承：我只有到耕莘醫院領藥二次，其餘都是甲○○自
    己去領的，所以我的安眠藥不會用不完給別人等語（本院九
    十六年三月二十九日審判筆錄參照），益證九十四年十二月
    五日被告乙○○與證人庚○○所議定購買之物，與證人乙○○在耕莘醫院就診所領取之健保用藥毫無關係。至於被告乙○○之選任辯護人於本院審理時聲請傳喚證人陳春生，證明
    證人陳春生提供被告乙○○解藥乙情，本院認證人陳春生是
    否提供解藥給被告乙○○，與被告乙○○是否販賣海洛因之
    間，並無必然之因果關係，蓋即使證人陳春生有交付解藥給
    被告乙○○，亦不能推論出被告乙○○所販賣給證人庚○○
    之物就是證人陳春生所交付之解藥，是辯護人此部份調查證
    據之聲請即無必要，附此敘明。
  (二)況且被告乙○○於警詢時自承：我跟證人庚○○的對話所提
    到通常是指「軟的」，而「軟的」、「女生」都是指海洛因
    等語（同上偵查卷第十八頁至第二十四頁調查筆錄，本院同
    上勘驗筆錄參照）；於檢察官偵查時供稱：我在監獄認識被
    告丙○○所以我讓他無償住在我家，打電話來的都是我施用
    毒品的朋友，他們打來是要問有沒有毒品可以調，而且他們
    想知道我毒品的來源，後來他們知道被告丙○○住在我家，
    而且有辦法提供毒品，所以我就帶他們到我家與丙○○交易
    等語（同上偵查卷第一四一頁訊問筆錄參照）；被告丁○○
    於警詢時自承：證人庚○○要向被告丙○○購買海洛因，由
    我送到樓下給證人庚○○並且收錢等語（同上偵查卷第四十
    一頁至第五十頁調查筆錄、本院同上勘驗筆錄參照），被告
    丁○○復於檢察官偵查時供稱：被告丙○○是被告乙○○的
    朋友，被告丙○○暫時借住在他家，乙○○會介紹朋友向被
    告丙○○購買毒品，被告乙○○可以賺毒品吃，有時候被告
    乙○○再睡覺時，我會幫忙接電話。庚○○打電話到家裡來
    是要買海洛因，我就說我幫你問問看，丙○○就說六千五百
    元，後來又打來說要「撥兩張」，我就幫他問，被告丙○○
    說有，我就幫被告丙○○把海洛因拿到樓下給庚○○，庚○○說不夠要多一點，丙○○就說不要等語（同上偵查卷第一
    四三頁訊問筆錄參照），足認被告乙○○、丁○○上開所辯
    海洛因解藥、安眠藥乙節，及證人庚○○配合乙○○、丁○○之說法所證稱「軟的」係指海洛因解藥，顯不可採。被告
    乙○○、丁○○與證人庚○○在電話中議定之交易確實係海
    洛因，而由被告丁○○將海洛因交付證人庚○○無訛。至於
    共同被告即證人丙○○、丁○○於本院審理時雖為被告乙○○作證稱：被告乙○○並沒有販賣毒品等語（本院九十六年
    一月二十九日審判筆錄參照）、共同被告即證人丙○○、乙○○亦為被告丁○○作證稱：被告丁○○並沒有販賣毒品等
    語（本院同上審判筆錄參照），惟本院考量被告三人於本件
    屬於利害關係相同之共同正犯，其等所為之供述均在為對方
    及本身脫罪，經本院調查上開證人庚○○之供述、卷內通聯
    譯文及參照被告乙○○、丁○○本身之供述，因認共同被告
    丙○○、丁○○轉換身分為證人為被告乙○○所為之證述、
    共同被告丙○○、乙○○轉換身分為證人為被告丁○○所為
    之證述，翻異前詞，均不足採，無法為被告乙○○、丁○○
    有利之認定。
  (三)共同被告乙○○、丁○○在本院審理時均轉換身分為證人為
    被告丙○○作證，證人乙○○證稱：被告丙○○是向我租用
    其上址住處之房間，每月租金二萬元，並未看過被告丙○○
    販賣毒品，亦未與被告被告丙○○販賣毒品，卷內之通聯譯
    文提到有人「硬的」（安非他命）過來，那是人家送給被告
    丙○○由我代收，我沒有介紹人來向被告丙○○購買毒品，
    我是因為被告丙○○欠我房租，且說要給我毒品施用都只給
    一點點，所以在警局才亂說等語（本院九十六年一月二十九
    日審判筆錄參照）；被告丁○○則證稱：我不知道被告丙○○有無在販賣毒品，也不知道被告乙○○有無介紹人向被告
    丙○○購買毒品，當天證人庚○○打電話來我是問被告乙○○安眠藥價錢，不是問被告丙○○，被告丙○○當時不在家
    等語（本院同上審判筆錄參照）。惟依據本院勘驗被告乙○○、丁○○於警詢錄音帶之供述，被告乙○○供稱：被告丙○○（即「楊仔」）住在我們家這段期間，很多人打行動電
    話或家裡電話給我，我就帶買主到房間，或者幫他介紹顧客
    ，通常買主買過一次就會自己跟被告丙○○聯絡，被告丙○○就會丟一包毒品給我用等語（本院同上勘驗筆錄參照）；
    被告丁○○供稱：新店之住處本來是我跟被告乙○○在住，
    後來丙○○來借住，這幾天都會有人打行動電話或家裡的電
    話來問被告乙○○有無毒品可拿，然後被告丙○○告訴我們
    毒品的價錢跟數量，由我們將毒品的價錢告知買主等語（本
    院同上勘驗筆錄參照）；另外，被告乙○○在檢察官偵查時
    供稱：被告丙○○從九十四年十一月開始無償借住我家，我
    施用毒品的朋友都想知道我毒品來源，後來知道被告丙○○
    住在我家，就來我家跟被告丙○○交易等語（同上偵查卷第
    一四０頁至第一四二頁訊問筆錄參照）、被告丁○○在檢察
    官偵查時供稱：被告丙○○本來只住幾天，但是就一直住下
    來，有人打電話到家裡跟被告丙○○購買毒品，由我跟被告
    乙○○接電話，乙○○也會介紹朋友向被告丙○○購買毒品
    等語（同上偵查卷第一四二頁至第一四三頁訊問筆錄參照）
    。本院查：被告乙○○、丁○○在本院審理時，對於被告丙○○借住新店市之住處是否支付租金乙節，被告乙○○不僅
    所述與其在偵查中不符，亦與被告丁○○所述矛盾，以被告
    乙○○與丁○○為男女朋友關係，在經濟上亦互相依憑，被
    告丙○○若有給付租金，被告丁○○豈會不知情？而反觀被
    告乙○○、丁○○在警詢及檢察官偵查時之供述，對於提供
    被告丙○○無償借住於新店市之住處期間，有許多買主的電
    話詢價，被告乙○○、丁○○負責轉達，被告丙○○則免費
    提供毒品給其等施用等情，被告乙○○、丁○○所述均相互
    符合，且與卷內之通聯譯文亦得相互勾稽，堪認被告乙○○
    、丁○○在警詢及檢察官偵查時所為之供述較為可採，而可
    認定被告乙○○、丁○○與被告丙○○同為本案販賣海洛因
    之共犯。其等在本案與被告丙○○具有相同之利害關係，為
    求均能開脫而在本院審理時所為不實之證述，經本院調查證
    據後，認證人即共同被告乙○○、丁○○在本院審理時之證
    述，均不足採，無法為被告丙○○有利之認定。
  (四)此外，並有證人即當時查獲之員警歐家興、鄒澤生於檢察官
    偵查供稱：本案係因監聽被告丙○○之電話通聯而發現，第
    一次是在九十四年十月二十日在臺北市○○路一０一向之住
    家逮捕被告丙○○，並扣得如附表(一)所示之物等語（同上偵
    查卷第一九０頁訊問筆錄參照），經查，被告丙○○在九十
    四年十二月二十一日為警查獲時，亦扣得如附表(二)編號2.編
    號9.至12.所示之物，且不論是第一次查獲所扣得如附表(一)所
    示之物，或第二次查獲扣得如附表(二)編號2.編號9.至12.所示
    之物，均有磅秤、分裝袋，被告丙○○亦自承為其所有，業
    據被告丙○○供述在卷（本院九十六年三月二十九日審判筆
    錄參照），被告雖辯稱電子秤供其購買毒品時秤重，方裝袋
    係供其外出時攜帶云云。然一般施用者，不論購買或自行施
    用時，只需大約之數量，根本不需用到測量精密之電子秤，
    且被告分裝袋有大包有小包，此有扣案分裝袋足憑，被告顯
    非為己施用而分裝，且利用磅秤、分裝袋、分裝杓等工具分
    裝購得之毒品以便利施用或避免施用過量均違反常情。綜上
    ，被告丙○○確有與被告乙○○、丁○○共同販賣海洛因營
    利，而以電子秤、分裝袋供其測重、分裝所用。
  (五)至於證人己○○於本院審理時證稱：我跟乙○○是小時候的
    玩伴，我所施用的毒品事項「阿狗」、「小陳」、「阿明」
    所購買，我很少跟乙○○通電話，偵查卷裡（九十五年度偵
    字第八三八號偵查卷第六十三頁、九十六頁、九十七頁）所
    顯示0000000000號、0000000000號門
    號的行動電話是我的電話，但是我的電話有借給其他人使用
    ，通聯譯文裡的對話都不是我所說的，我不知道被告乙○○
    有無販賣安非他命等語（本院九十六年三月五日審判筆錄參
    照），而證人戊○○於本院審理時證稱：我是跟被告乙○○
    一起向「阿中」購買毒品，我不認識被告丙○○，也不知道
    被告乙○○有沒有跟被告丙○○一起販賣毒品等語（本院九
    十六年一月二十九日審判筆錄參照）。是依證人己○○之上
    開證述，通聯譯文之內容並非證人己○○與被告乙○○之對
    話，且其亦不知悉被告乙○○有無販賣毒品；而依證人戊○○與被告乙○○之通聯譯文以觀，並無法看出二人所談論之
    事係在討論購買毒品（九十五年度偵字第八三八號偵查卷第
    七十頁至第七十三頁參照），且證人戊○○亦於本院審理時
    表示並不了解被告乙○○是否涉案販賣毒品，是證人己○○
    、戊○○之證述，無法證明被告乙○○有販賣毒品之事實，
    均無法為被告乙○○不利之認定。
  (六)另被告三人共販賣海洛因與證人庚○○幾次乙節，雖被告丁○○在檢察官偵查時供稱：證人庚○○第一次詢價得知六千
    五百元後並未購買，第二次才又打電話來表示需要二千元等
    語（同上偵查卷第一四三頁訊問筆錄參照），但是在本院審
    理時再次請被告丁○○確認究竟與證人庚○○交易幾次，被
    告丁○○稱：庚○○有拿到四分之一包，我有收到六千五百
    元，兩千元這次庚○○也有買到等語（本院九十六年一月二
    十九日審判筆錄參照），而被告乙○○亦表示「四一」跟「
    撥兩張」的事情都有等語（本院同上審判筆錄參照），本院
    衡諸被告乙○○與丁○○共同居住，且對於販賣毒品基於分
    工之地位，對於曾交易成功幾次，均應有所記憶，是被告乙○○及丁○○既均在本院審理時確認總共二次與證人庚○○
    交易，金額共八千五百元，則應以經過被告乙○○、丁○○
    均確認過之金額為準，附此敘明。
  (七)又查販賣毒品海洛因係違法行為，非可公然為之，且有其獨
    特之販售路線及管道，復無公定價格，容易增減分裝之份量
    ，而每次買賣之價量，可能隨時依雙方關係深淺、資力、需
    求量及對行情之認知、來源是否充裕、查緝是否嚴緊、購買
    者被查獲時供述購買對象之可能風險之評估等，而異其標準
    ，非可一概而論，此依卷內證人庚○○之通聯譯文向被告丁○○爭執此次份量不夠，而被告丙○○尚購買葡萄糖稀釋海
    洛因等情甚明。從而販賣之利得，一般除被告坦承犯行或價
    量俱臻明確外，委難察得實情，惟販賣之人從價差或量差中
    牟利之方式雖異，然其販賣行為在意圖營利則同一。本案被
    告三人並未承認販賣海洛因，更不供述利得，惟被告三人與
    證人庚○○非屬至親，當無可能甘冒重典而按購入價格轉售
    而不求利得之理；復按一般民眾普遍認知海洛因之非法交易
    ，政府一向查禁嚴森，且予以重罰，衡諸常情，倘非有利可
    圖，絕無平白甘冒被嚴查重罰高度風險之理，堪認被告等三
    人販賣海洛因，有從中賺取差額利潤圖利之意圖甚明。綜上
    所述，事證明確，被告三人此部份販賣海洛因犯行洵堪認定
    ，自應依法論科。
Ｂ、被告丙○○轉讓海洛因予被告乙○○一次之部分：
  (一)被告丙○○對於轉讓海洛因予被告乙○○施用乙節坦承不諱
    核與被告乙○○於檢察官偵查時及本院審理時供稱：被告丙○○提供海洛因讓我施用等語相符，並有扣案如附表(一)編號
    1.2.附表(二)編號1.2.所示之海洛因足憑，是依上開補強證據
    已足資擔保被告丙○○於本院審理中所為之上開任意性自白
    具有相當程度之真實性，而得使本院確信被告前述自白之犯
    罪事實確屬真實，參照刑事訴訟法第一百五十六條第一項「
    被告之自白，非出於強暴、脅迫、利誘、詐欺、疲勞訊問、
    違法羈押或其他不正之方法，且與事實相符者，得為證據。
    」及同條第二項「被告之自白，不得作為有罪判決之唯一證
    據，仍應調查其他必要之證據，以察其是否與事實相符。」
    規定，本院自得依被告丙○○前述自白及各該補強證據認定
    被告丙○○確有為此部份犯行。從而，此部份事證明確，被
    告丙○○之此部分轉讓海洛因犯行堪以認定。
  (二)至於被告丙○○轉讓海洛因給被告乙○○之次數，被告二人
    均在本院審理時表示已經不復記憶等語（本院九十六年一月
    二十九日審判筆錄第十九頁、第三十八頁參照），且依卷內
    證據亦無法證明被告丙○○轉讓海洛因給被告乙○○超過一
    次，據此，本於「罪證有疑，利歸被告」之證據法則，從有
    利於被告之解釋，應認定被告丙○○轉讓海洛因一次與被告
    乙○○，併予敘明。
二、論罪科刑之法律適用：
  (一)查被告行為後，刑法於九十四年二月二日公布，於九十五年
    七月一日施行。按行為後法律有變更者，適用行為時之法律
    ，但行為後之法律有利於行為人者，適用最有利於行為人之
    法律，現行刑法第二條第一項訂有明文。此條規定乃與刑法
    第一條罪刑法定主義契合，而貫徹法律禁止溯及既往原則，
    係規範行為後法律變更所生新舊法律比較適用之準據法，是
    刑法第二條本身雖經修正，但刑法第二條既屬適用法律之準
    據法，本身尚無比較新舊法之問題，應一律適用裁判時之現
    行刑法第二條規定以決定適用之刑罰法律（最高法院九十五
    年度臺上字第五五八九號判決參照），合先敘明。又以本次
    刑法修正之比較新舊法，應就罪刑有關之共犯、未遂犯、想
    像競合犯、牽連犯、連續犯、結合犯，以及累犯加重、自首
    減輕暨其他法定加減原因（如身分加減）與加減例等一切情
    形，綜其全部罪刑之結果而為比較，最高法院九十五年五月
    二十三日著有九十五年度第八次刑庭會議決議可資參照。茲
    就
    本件適用刑法法條新舊法比較之情形分論如下：
  1.被告行為時之刑法第五十六條規定：「連續數行為而犯同一
    之罪名者，以一罪論。但得加重其刑至二分之一。」；至被
    告行為後上開法條則已刪除。該項刪除雖非犯罪構成要件之
    變更，但已影響行為人刑罰之法律效果，自屬法律有所變更
    ，而有比較新舊法之必要。而本案被告先後多次販賣毒品之
    行為，若依舊法規定，僅以一罪論；若依新法，則須分論併
    罰。經比較新、舊法之結果，應以被告行為時之舊法較有利
    於被告。
  2.修正後刑法第五十一條第五款將數罪併罰之有期徒刑，合併
    應執行之刑期最高度提高為三十年，顯較修正前刑法第五十
    一條第五款規定之二十年不利於被告，故應適用修正前刑法
    第五十一條第五款之規定。
  3.修正前刑法第六十四條第二項原規定：「死刑減輕者，為無
    期徒刑，或為十五年以下十二年以上有期徒刑」，而修正前
    刑法第六十五條第二項原規定：「無期徒刑減輕者，為七年
    以上有期徒刑」，於本次修正後刑法第六十四條第二項規定
    ：「死刑減輕者，為無期徒刑」，而修正後刑法第六十五條
    第二項則規定：「無期徒刑減輕者，為二十年以下十五年以
    上有期徒刑」，比較新、舊法適用結果，修正後分別將刑法
    第六十四條第二項、第六十五條第二項之死刑、無期徒刑減
    輕規定，由「為無期徒刑，或為十五年以下十二年以上有期
    徒刑」、「為七年以上有期徒刑」，提高為「為無期徒刑」
    、「為二十年以下十五年以上有期徒刑」，是修正後之規定
    並非較有利於被告。
  4.修正前刑法第三十三條第五款原規定：「罰金：（銀元）一
    元以上」，復依罰金罰鍰提高標準條例第一條前段規定提高
    為十倍，折算新臺幣為三十元；於本次修正後刑法第三十三
    條第五款規定：「罰金：新臺幣一千元以上，以百元計算之
    」，依修正前法律之規定，被告所犯販賣第一級毒品罪若併
    科罰金，其最高度為新臺幣一千萬元，最低度為新臺幣三十
    元；若依修正後之法律規定，被告所犯販賣第一級毒品罪若
    併科罰金，其最高度為新臺幣一千萬元，最低度為新臺幣一
    千元，是修正後之規定並非較有利於被告。
  5. 綜上，新舊法比較之結果，本案關於上開1.2.3.4.部分，
     應適用修正前刑法之相關規定，論處被告之罪責。
  6.以下為毋須依修正後刑法第二條第一項規定為利、弊之比較
    以定如何適用之法律修正部分：
  (1)本件被告丙○○係「故意犯」，無論依修正前刑法第四十七
    條，或修正後刑法第四十七條第一項規定，被告丙○○所犯
    連續販賣毒品罪及轉讓毒品罪部分均成立累犯。
  (2)被告三人均係共同實施犯罪之人，無論依修正前第二十八條
    或修正後第二十八條之規定，均成立共同正犯，並無所謂有
    利或不利之情形，均無適用修正後刑法第二條第一項規定比
    較新舊法適用之問題。
  (3)修正前刑法第五十九條原規定：「犯罪之情狀可憫恕者，得
    酌量減輕其刑」，於本次修正後則規定：「犯罪之情狀顯可
    憫恕，認科以最低度刑仍嫌過重者，得酌量減輕其刑」，上
    開條文修正前與修正後雖用語不同，但實質內涵則相同，對
    被告而言並無所謂有利或不利之情形，應逕行適用修正後之
    規定。
  (二)犯罪事實欄二部分，核被告三人所為，均係犯毒品危害防制
    條例第四條第一項之販賣第一級毒品罪。犯罪事實欄三部分
    ，核被告丙○○所為，係犯毒品危害防制條例第八條第一項
    之轉讓第一級毒品罪。被告三人就犯罪事實欄二部分之販賣
    海洛因犯行，具有犯意聯絡及行為分擔，為共同正犯。被告
    三人販賣海洛因前之持有海洛因之低度行為，為販賣之高度
    行為所吸收，不另論罪。犯罪事實欄二部分，被告三人先後
    二次販賣海洛因之犯行，時間緊接，所犯為構成要件相同之
    罪名，顯係基於概括犯意反覆為之，屬連續犯，應依修正前
    刑法第五十六條規定以一罪論，並加重其刑（被告連續販賣
    第一級毒品罪，法定本刑為死刑或無期徒刑部分，依法不得
    加重，故僅就其餘併科罰金部分加重其刑）。被告丙○○所
    犯上開連續販賣海洛因、轉讓海洛因之犯行，犯意個別，罪
    名有異，應予分論併罰。檢察官雖於起訴書證據及所犯法條
    欄漏未記載被告丙○○涉犯毒品危害防制條例第八條第一項
    轉讓第一級毒品罪嫌，惟在起訴書犯罪事實欄已有載明被告
    丙○○提供免費毒品供被告乙○○施用，且蒞庭檢察官於九
    十六年二月二十六日補充理由書已經補充此部份法條之適用
    ，並且當庭更正，並據本院告知被告丙○○尚涉犯毒品危害
    防制條例第八條第一項之罪嫌，本院自得予以審理及判決。
    又毒品危害防制條例第八條第六項規定：「轉讓毒品達一定
    數量者，加重其刑至二分之一，其標準由行政院定之」，本
    件被告丙○○轉讓被告乙○○之海洛因，由於檢察官並未舉
    證轉讓之實際數量，且依卷內證據無法認定已經超過一定數
    量，自無加重其刑之問題，附此敘明。
  (三)被告丙○○曾有如犯罪事實欄一所載之犯罪及執行情形，此
    有臺灣高等法院被告前案紀錄表在卷可按，其於五年以內故
    意再犯本件有期徒刑以上之罪，為累犯，應依刑法第四十七
    條第一項之規定遞加重其刑（被告販賣第一級毒品之法定本
    刑為死刑、無期徒刑部分，依法不得加重，故僅就其餘併科
    罰金部分遞加重其刑）。
  (四)又毒品危害防制條例第四條第一項規定：「販賣第一級毒品
    者，處死刑或無期徒刑；處無期徒刑者，得併科新臺幣一千
    萬元以下罰金」，然同為販賣第一級毒品之人，其原因動機
    不一，犯罪情節未必盡同，或有大盤毒梟者，亦有中、小盤
    之分，甚或僅止於吸毒者友儕間為求互通有無之有償轉讓者
    亦有之，其販賣行為所造成危害社會之程度自屬有異，法律
    科處此類犯罪，所設之法定最低本刑卻同為「無期徒刑，得
    併科新臺幣一千萬元以下罰金」，不可謂不重。查本件被告
    三人販賣第一級毒品之犯行經本院認定僅有二次，所得共計
    僅有八千五百元，其犯行次數、所得均非重大，其犯罪情節
    當非與大盤毒梟者可資等同併論，倘依毒品危害防制條例第
    四條第一項之規定，就被告三人所犯販賣第一級毒品海洛因
    之犯行，論處法定最低本刑無期徒刑，實嫌過重，有法重情
    輕之情，而本件被告三人之犯行，衡情尚有可憫恕之處，爰
    依刑法第五十九條之規定，酌量減輕其刑，並依法先加後減
    之。
  (五)爰審酌被告三人明知海洛因經公告列為第一級毒品，對人體
    有莫大之戕害，仍販賣第一級毒品，危害國民身體健康及社
    會風氣、被告丙○○明知不得轉讓海洛因仍轉讓予被告乙○○供其施用，及被告三人之生活狀況、品行、智識程度、販
    賣之次數、所得利益暨所生之危害，及犯罪後否認犯行、飾
    詞矯辯、犯後態度不佳等一切情狀，各量處如主文所示之刑
    ，被告丙○○部分並定其應執行之刑。
  (六)另按毒品危害防制條例第十九條第一項關於沒收之規定，係
    採義務沒收主義。故凡犯同條例第四條至第九條、第十二條
    、第十三條或第十四條第一項、第二項之罪者，其供犯罪所
    用之物或因犯罪所得之財物，且屬犯人所有者，即應依該規
    定沒收（最高法院九十三年度臺上字第一三六０、一三六五
    號刑事判決意旨參照）。
  (1)扣案之如附表(一)編號1.2.附表(二)1.2.所示之海洛因，經鑑驗
    結果確含有海洛因成分無訛（此有上開之鑑定報告足參），
    係查獲之毒品，不問屬於犯人與否，均應依毒品危害防制條
    例第十八條第一項前段之規定，諭知沒收銷燬之。
  (2)扣案如附表(一)編號1.2.附表(二)編號1.2.所示毒品之外包裝（
    有防止毒品裸露、逸出及潮濕之功用，並為便於分裝、攜帶
    、販賣毒品所用之物），應依毒品危害防制條例第十九條第
    一項前段之規定宣告沒收（因該物品均已扣案，並無不能沒
    收之問題，故不為追徵其價額或以財產抵償之諭知）。
  (3)扣案如附表(一)編號3.4.附表(二)編號5.編號10.至12.為被告丙○○所有，業據被告丙○○供承在卷（本院九十六年三月二十
    九日審判筆錄參照），且為供被告三人犯罪所用之物，另附
    表(二)編號5.所示之行動電話，為被告乙○○所有，業據被告
    乙○○供承在卷（本院同上審判筆錄參照），且為其供與證
    人庚○○聯絡販毒事宜聯絡，均應依毒品危害防制條例第十
    九條第一項前段之規定宣告沒收（因該物品已扣案，並無不
    能沒收之問題，故不為追徵其價額或以財產抵償之諭知）。
  (4)扣案如附表(一)編號5.附表(二)編號9.所示之分裝袋，為被告丙○○所有，且為供被告三人販賣毒品預備所用之物，應依刑
    法第三十八條第一項第二款之規定宣告沒收。
  (5)犯罪事實欄二部分，被告三人共販賣安海洛因二次，不法所
    得共八千五百元，應依毒品危害防制條例第十九條第一項規
    定，諭知沒收之，如全部或一部不能沒收時，以其財產抵償
    之。
  (6)扣案如附表(一)編號6.附表(二)編號3.7.13.所示之物，依卷內證
    據，難以證明與本案相關，又扣案如附表(二)編號4.6.14.號所
    示之行動電話（含ＳＩＭ卡），為供被告丙○○、丁○○日
    常生活所用，業據被告丙○○、丁○○供承在卷，爰均不予
    宣告沒收。
四、不另為無罪諭知部分：
  (一)公訴意旨另以：被告乙○○、丁○○、丙○○共同販賣海洛
    因給己○○、戊○○（豬皮），及真實姓名年籍均不詳之「
    林敏雄」、「扁頭」、「阿明」、、「阿彬（高文彬）」等
    人等語，因認被告三人此部份亦涉犯毒品危害防制條例第四
    條第一項販賣第一級毒品罪嫌；(2)被告丙○○轉讓海洛因給
    被告乙○○除前開本院認定轉讓一次之部分，被告丙○○尚
    有多次轉讓海洛因與被告乙○○等語，因認被告丙○○此部
    份亦涉犯毒品危害防制條例第八條第一項之罪嫌。
  (二)按犯罪事實應依證據認定之，無證據不得認定犯罪事實，刑
    事訴訟法第一百五十四條定有明文。又不能證明被告犯罪者
    ，應諭知無罪之判決，刑事訴訟法第三百零一條第一項亦定
    有明文。復查刑事訴訟法第一百六十一條第一項規定：檢察
    官就被告犯罪事實，應負舉證責任，並指出證明之方法。因
    此，檢察官對於起訴之犯罪事實，應負提出證據及說服之實
    質舉證責任。倘其所提出之證據，不足為被告有罪之積極證
    明，或其闡明之證明方法，無從說服法官以形成被告有罪之
    心證，基於無罪推定之原則，自應為被告無罪判決之諭知。
    是若審判時，檢察官未能提出適合於證明犯罪事實之積極證
    據，並闡明其證據方法與待證事實之關係；法院對於卷內訴
    訟資料，復已逐一剖析，參互審酌，仍無從獲得有罪之心證
    ，自應為諭知無罪之判決（最高法院九十二年度臺上字第一
    九二號判決參照）。又刑事訴訟法上所謂認定犯罪事實之證
    據，係指足以認定被告確有犯罪行為之積極證據而言，該項
    證據自須適合於被告犯罪事實之認定，始得採為斷罪資料；
    而認定不利於被告之事實，須依積極證據，苟積極證據不足
    為不利於被告事實之認定時，即應為有利於被告之認定，更
    不必有何有利之證據。且刑事訴訟上證明之資料，無論其為
    直接或間接證據，均須達於通常一般之人均不致有所懷疑，
    而得確信其為真實之程度，始得據為有罪之認定，若其關於
    被告是否犯罪之證明未能達此程度，而有合理懷疑之存在，
    致使無從形成有罪之確信，根據「罪證有疑，利於被告」之
    證據法則，即不得遽為不利被告之認定（最高法院二十九上
    字第三一０五號、三十年上字第八一六號、七十六年臺上字
    第四九八六號判例均足資參照）。
  (三)檢察官認定被告三人亦有販賣海洛因己○○、戊○○（豬皮
    ），及真實姓名年籍均不詳之「林敏雄」、「扁頭」、「阿
    明」、「阿彬（高文彬）」等人，無非係以被告三人之供述
    、證人歐家興、鄒澤生之證述、扣案物品，及被告等人卷內
    之通聯譯文為其論據。
  (四)訊據被告三人於本院審理時矢口否認有何販賣海洛因給己○○、戊○○（豬皮），及真實姓名年籍均不詳之「林敏雄」
    、「扁頭」、「阿明」、「阿彬（高文彬）」等人之犯行，
    被告三人均辯稱：我們沒有販賣海洛因等語，經查：證人戊○○、己○○於本院審理時，均已到庭作證表示未向被告三
    人購買海洛因，已如前貳甲一Ａ(五)所述，而卷內關被告乙○○與高文彬之通聯譯文，並未有提及關於買賣毒品之情事（
    同上偵查卷第八十四頁參照），此外，卷內並無「林敏雄」
    、「扁頭」、「阿明」之相關通聯譯文，又「林敏雄」、「
    扁頭」、「阿明」之真實年籍資料如何？其等於何時、何地
    交易？每次交易金額之犯罪所得為何？最後是否均有完成交
    易亦屬有疑？本院遍觀全卷均未有相關之卷證資料，檢察官
    亦未提出相關資料以供本院調查。又證人歐家興、鄒澤生餘
    檢察官偵查時之證述僅是表示由於被告三人在販賣毒品，均
    已被檢調單位監聽等情（同上偵查筆錄參照），惟並未述及
    被告三人將海洛因販賣給己○○、戊○○（豬皮），及真實
    姓名年籍均不詳之「林敏雄」、「扁頭」、「阿明」、「阿
    彬（高文彬）」等人，則尚難僅以證人歐家興、鄒澤生之證
    述即推論出被告三人已經海洛因販賣給己○○、戊○○（豬
    皮），及真實姓名年籍均不詳之「林敏雄」、「扁頭」、「
    阿明」、「阿彬（高文彬）」等人。雖被告乙○○在檢察官
    偵查時自承：「林敏雄」、「扁頭」、「阿明」、己○○、
    戊○○、「阿彬」均係經過我的介紹向被告丙○○購買毒品
    等語（同上偵查卷第一四一頁訊問筆錄參照），然此部份僅
    有被告乙○○之自白，並無其他必要證據以供佐證，則在缺
    乏其他補強證據之情況下，自不得僅以被告乙○○之自白作
    為認定犯罪事實之唯一證據，此部份即無法認定被告三人亦
    有販賣海洛因犯行。
  (二)至於被告丙○○對於其轉讓幾次海洛因與被告乙○○，該二
    人均已不復記憶，且檢察官亦未能舉證究竟實際次數為何？
    在何處轉讓？轉讓之份量為何？是本於「罪證有疑，利歸被
    告」之證據法則，從有利於被告之解釋，應認定被告丙○○
    轉讓海洛因一次與被告乙○○，其他部分則無法認定被告丙○○犯罪。
  (三)上開二部分，本院依卷內證據無法認定被告三人犯罪，復查
    無其他證據可資佐證，惟因公訴人認此與前開有罪部分有連
    續犯之裁判上一罪關係，爰不另為無罪之諭知，附此敘明。
乙、無罪部分（即被告乙○○、丁○○、丙○○販賣安非他命之
    部分及被告丙○○轉讓安非他命部分）：
一、公訴意旨另以：(一)被告乙○○、丁○○、丙○○連續販賣安
    非他命多次與庚○○、己○○、戊○○（豬皮），及真實姓
    名年籍均不詳之「林敏雄」、「扁頭」、「阿明」、「阿彬
    （高文彬）」等人等語，因認被告三人尚涉犯毒品危害防制
    條例第四條第二項之販賣第二級毒品罪嫌。(二)被告丙○○多
    次轉讓安非他命給被告乙○○施用，因認被告丙○○涉犯毒
    品危害防制條例第八條第二項之罪嫌。
二、按犯罪事實應依證據認定之，無證據不得認定犯罪事實，刑
    事訴訟法第一百五十四條定有明文。又不能證明被告犯罪者
    ，應諭知無罪之判決，刑事訴訟法第三百零一條第一項亦定
    有明文。復查刑事訴訟法第一百六十一條第一項規定：檢察
    官就被告犯罪事實，應負舉證責任，並指出證明之方法。因
    此，檢察官對於起訴之犯罪事實，應負提出證據及說服之實
    質舉證責任。倘其所提出之證據，不足為被告有罪之積極證
    明，或其闡明之證明方法，無從說服法官以形成被告有罪之
    心證，基於無罪推定之原則，自應為被告無罪判決之諭知。
    是若審判時，檢察官未能提出適合於證明犯罪事實之積極證
    據，並闡明其證據方法與待證事實之關係；法院對於卷內訴
    訟資料，復已逐一剖析，參互審酌，仍無從獲得有罪之心證
    ，自應為諭知無罪之判決（最高法院九十二年度臺上字第一
    九二號判決參照）。又刑事訴訟法上所謂認定犯罪事實之證
    據，係指足以認定被告確有犯罪行為之積極證據而言，該項
    證據自須適合於被告犯罪事實之認定，始得採為斷罪資料；
    而認定不利於被告之事實，須依積極證據，苟積極證據不足
    為不利於被告事實之認定時，即應為有利於被告之認定，更
    不必有何有利之證據。且刑事訴訟上證明之資料，無論其為
    直接或間接證據，均須達於通常一般之人均不致有所懷疑，
    而得確信其為真實之程度，始得據為有罪之認定，若其關於
    被告是否犯罪之證明未能達此程度，而有合理懷疑之存在，
    致使無從形成有罪之確信，根據「罪證有疑，利於被告」之
    證據法則，即不得遽為不利被告之認定（最高法院二十九上
    字第三一０五號、三十年上字第八一六號、七十六年台上字
    第四九八六號判例均足資參照）。
三、檢察官認被告三人尚涉犯販賣第二級毒品罪嫌，及被告丙○○轉讓安非他命供被告乙○○施用，無非係以被告三人供述
    、證人歐家興、鄒澤生之證述，扣案物品及卷內之通訊監聽
    譯文為憑。
四、訊據被告三人矢口否認有何販賣安非他命給庚○○（「龍龍
    」）己○○、戊○○（豬皮），及真實姓名年籍均不詳之「
    林敏雄」、「扁頭」、「阿明」、「阿彬（高文彬）」等人
    ，均辯稱：我們沒有販賣安非他命等語，經查：
  (一)證人庚○○於本院審理時證述之內容，主要是其向被告三人
    購買海洛因之情事，已如前貳甲一Ａ(一)所述，且依卷內關於
    證人庚○○與被告乙○○、丁○○之通聯譯文，及被告乙○○、丁○○之供述，最後證人庚○○與被告三人成交之毒品
    係海洛因，並非安非他命；而證人己○○於本院審理時證稱
    ：因為電話借他人使用，卷內之通聯譯文並非其與乙○○之
    對話等語，而戊○○於本院審理時亦證稱：並未向被告三人
    購買毒品，均如前貳甲一Ａ(五)所述，是依證人庚○○、己○○、戊○○之證述，均無法證明被告三人販賣安非他命之情
    事。
  (二)卷內關被告乙○○與高文彬之通聯譯文，並未有提及關於買
    賣安非他命之情事（同上偵查卷第八十四頁參照），此外，
    卷內並無「林敏雄」、「扁頭」、「阿明」之相關通聯譯文
    ，又「林敏雄」、「扁頭」、「阿明」之真實年籍資料如何
    ？其等於何時、何地交易？每次交易金額之犯罪所得為何？
    最後是否均有完成交易亦屬有疑？本院遍觀全卷均未有相關
    之卷證資料，檢察官亦未提出相關資料以供本院調查。又證
    人歐家興、鄒澤生餘檢察官偵查時之證述僅是表示由於被告
    三人在販賣毒品，均已被檢調單位監聽等情（同上偵查筆錄
    參照），惟並未述及被告三人將安非他命販賣給庚○○、己○○、戊○○（豬皮），及真實姓名年籍均不詳之「林敏雄
    」、「扁頭」、「阿明」、「阿彬（高文彬）」等人，則尚
    難僅以證人歐家興、鄒澤生之證述即推論出被告三人已成功
    將安非他命販賣給庚○○、己○○、戊○○（豬皮），及真
    實姓名年籍均不詳之「林敏雄」、「扁頭」、「阿明」、「
    阿彬（高文彬）」等人。雖被告乙○○在檢察官偵查時自承
    ：「林敏雄」、「扁頭」、「阿明」、己○○、戊○○、「
    阿彬」均係經過我的介紹向被告丙○○購買毒品等語（同上
    偵查卷第一四一頁訊問筆錄參照），然此部份僅有被告乙○○之自白，並無其他必要證據以供佐證，則在缺乏其他補強
    證據之情況下，自不得僅以被告乙○○之自白作為認定犯罪
    事實之唯一證據，此部份即無法認定被告三人亦有販賣安非
    他命犯行。
五、訊據被告丙○○矢口否認有何轉讓安非他命給被告乙○○施
    用等情，辯稱：我只有轉讓海洛因給被告乙○○，並沒有轉
    讓安非他命等語，經查：
  (一)依卷內證據，被告丙○○是否轉讓安非他命供乙○○施用乙
    節，僅能由被告丙○○及被告乙○○之供述來認定。被告丙○○自始至終均陳述僅提供海洛因給被告乙○○使用；而被
    告乙○○雖於警詢及檢察官偵查時表示被告丙○○有提供安
    非他命供其施用，惟其本院審理時表示，因為被告丙○○欠
    錢不還，房租錢都拖欠著，說要請我吸食安非他命及海洛因
    都只請一點點，我家裡給他住，東西卻給那麼少等語（本院
    九十六年一月二十九日審判筆錄參照），本院審酌本案被告
    乙○○經檢察官起訴販賣海洛因罪，此為死刑或無期徒刑之
    重罪，被告乙○○於本院審理時矢口否認其販賣海洛因犯行
    ，且翻異其在警詢及檢察官偵查之供述，因此在本院審理時
    為合理化其在警詢及檢察官偵查所供稱被告三人分工販賣海
    洛因之情事係屬不實在，而稱被告丙○○欠下房租，且僅提
    供少量海洛因及安非他命供其施用，其目的是否在於使其在
    本院審理之供述較為可信，且為求開脫販賣海洛因之重罪而
    所為之陳述即有可疑？是本院認在無其他佐證之情況下，尚
    難僅以被告乙○○為圖卸免其販賣海洛因之重罪所杜撰其與
    被告丙○○間之嫌隙即認定被告丙○○有提供安非他命供其
    施用之情事。況且被告丙○○分別於九十四年十月二十一、
    九十四年十二月二十一日為警查獲時，經採集其尿液送驗後
    ，均呈現安非他命陽性反應，此部份施用安非他命之犯行，
    亦經檢察官提起公訴且由本院以九十四年度訴字第一五九一
    號判決在案，又被告丙○○前後二次查獲時，僅第二次查獲
    扣案如附表(二)編號8.所示之安非他命，且數量僅為零點三一
    五九公克，則被告丙○○在本身亦有施用之情況下，是否尚
    有多餘安非他命得以轉讓被告乙○○亦屬有疑？況被告乙○○又於本院審理時自承：我有時候會自己去拿丙○○的毒品
    來吸等語（本院同上審判筆錄參照），則被告丙○○是否知
    悉亦非無疑，又被告乙○○雖有施用安非他命，亦無法遽論
    均為被告丙○○所提供，本於「罪證有疑，利歸被告」之證
    據法則，從有利於被告之解釋，依照卷內證據無法認定被告
    丙○○轉讓安非他命與被告乙○○，此部份無法認定被告丙○○犯罪。
  (二)被告丙○○因施用安非他命而持有扣案如附表(二)編號8.所示
    之安非他命，業據本院九十四年度訴字第一五九一號判決認
    定在案，被告丙○○施用安非他命前後持有安非他命，本不
    另論罪，且本案檢察官並亦未起訴被告丙○○另犯持有安非
    他命之罪，又該安非他命於另案亦經諭知沒收銷燬，是該扣
    案安非他命與本案犯罪事實無涉，附此敘明。
六、上開四五部分，本院依卷內證據無法認定被告三人販賣安非
    他命，及被告丙○○轉讓安非他命，復查無其他證據可資佐
    證，此部份爰對被告三人為無罪之諭知。
、臺北地檢署檢察官移送本院併辦之該署九十五年度偵緝字第
    八二五號被告丙○○販賣海洛因案件，核與本院前述對被告
    丙○○論罪科刑部分為屬被告同一、事實同一之案件，本院
    自得就併辦案件併予審理、判決，應予說明。
據上論斷，應依刑事訴訟法第二百九十九條第一項前段、第三百
零一條第一項，毒品危害防制條例第四條第一項、第八條第一項
、第十八條第一項前段、第十九條第一項，刑法第二條第一項前
段、第十一條前段、第二十八條、第四十七條第一項、第五十九
條、第三十八條第一項第二款，修正前刑法第五十六條、第五十
一條第五款，判決如主文。
本案經檢察官永欽到庭執行職務。
中　　華　　民　　國　　96　　年　　4 　　月　　27　　日
　　　　　　　　　刑事第九庭審判長法  官  蘇素娥
                                  法  官  黃紹紘
                                  法　官　葉珊谷
以上正本證明與原本無異。
如不服本判決，應於判決送達後10日內，向本院提出上訴狀。
　　　　　　　　　　　　　　　　  書記官　顏淑華
中　　華　　民　　國　　96　　年　　4 　　月　　27　　日
附表(一)併辦部分：
┌──┬──────┬────┬───────────┐
│編號│  物品名稱  │ 數  量 │  扣押物品清單編號    │
├──┼──────┼────┼───────────┤
│ 1. │   海洛因   │淨重0.21│臺北地檢署九十四年度青│
│    │            │公克，空│保管字第字第九七五號編│
│    │            │包裝重  │號1.                  │
│    │            │0.60公克│                      │
├──┼──────┼────┼───────────┤
│ 2. │   海洛因   │淨重3.84│  同上編號2.          │
│    │            │公克，空│                      │
│    │            │包裝重  │                      │
│    │            │3.37公克│                      │
├──┼──────┼────┼───────────┤
│ 3. │  電子磅秤  │  1個   │臺北地檢署九十四年度藍│
│    │            │        │保管字第二五八四號編號│
│    │            │        │1.                    │
├──┼──────┼────┼───────────┤
│ 4. │  葡萄糖    │  1包   │  同上編號2.          │
├──┼──────┼────┼───────────┤
│ 5. │  分裝袋    │  1袋   │  同上編號3.          │
├──┼──────┼────┼───────────┤
│ 6. │  新臺幣    │33000元 │  同上編號5.          │
└──┴──────┴────┴───────────┘
附表(二)本案部分：
┌──┬───────┬────┬──────────┐
│編號│  物品名稱    │  數量  │  扣押物品清單編號  │
├──┼───────┼────┼──────────┤
│ 1. │  海洛因      │淨重0.13│臺北地檢署九十四年度│
│    │              │公克，空│青保管字第一０八三號│
│    │              │包裝重  │編號1.              │
│    │              │0.43公克│                    │
├──┼───────┼────┼──────────┤
│ 2. │  海洛因      │淨重2.52│同上編號2.          │
│    │              │公克，空│                    │
│    │              │包裝重  │                    │
│    │              │1.72公克│                    │
├──┼───────┼────┼──────────┤
│ 3. │安非他命吸食器│  2組   │臺北地檢署九十四年度│
│    │              │        │綠保管字第三二００號│
│    │              │        │編號1.              │
├──┼───────┼────┼──────────┤
│ 4. │PANTECH行動電 │  1支   │   同上編號2.       │
│    │話（含00000000│        │                    │
│    │01 SIM卡）    │        │                    │
├──┼───────┼────┼──────────┤
│ 5. │易利信行動電話│  1支   │   同上編號2.       │
│    │（含0000000000│        │                    │
│    │SIM卡）       │        │                    │
├──┼───────┼────┼──────────┤
│ 6. │0000000000、88│  2片   │   同上編號3.       │
│    │000000000000  │        │                    │
│    │SIM卡         │        │                    │
├──┼───────┼────┼──────────┤
│ 7. │海洛因注射針筒│  1支   │   同上編號4.       │
├──┼───────┼────┼──────────┤
│ 8. │  安非他命    │淨重0.31│   同上編號5.       │
│    │              │59克，驗│                    │
│    │              │餘0.2754│                    │
│    │              │公克    │                    │
├──┼───────┼────┼──────────┤
│ 9. │  分裝袋      │  1批   │   同上編號6.       │
├──┼───────┼────┼──────────┤
│ 10. │  分裝杓      │  4支   │   同上編號7.       │
├──┼───────┼────┼──────────┤
│ 11. │  電子秤      │  1臺   │   同上編號8.       │
├──┼───────┼────┼──────────┤
│ 12. │  放大鏡      │  1個   │   同上編號9.       │
├──┼───────┼────┼──────────┤
│ 13. │  新臺幣      │150300元│   同上編號10.       │
├──┼───────┼────┼──────────┤
│ 14. │諾基亞行動電話│  1支   │   同上編號13.       │
│    │（含0000000000│        │                    │
│    │SIM卡）       │        │                    │
└──┴───────┴────┴──────────┘
附錄本案論罪科刑法條全文：
毒品危害防制條例第四條：
製造、運輸、販賣第一級毒品者，處死刑或無期徒刑；處無期徒
刑者，得併科新臺幣一千萬元以下罰金。
製造、運輸、販賣第二級毒品者，處無期徒刑或七年以上有期徒
刑，得併科新臺幣七百萬元以下罰金。
製造、運輸、販賣第三級毒品者，處五年以上有期徒刑，得併科
新臺幣五百萬元以下罰金。
製造、運輸、販賣第四級毒品者，處三年以上十年以下有期徒刑
，得併科新臺幣三百萬元以下罰金。
製造、運輸、販賣專供製造或施用毒品之器具者，處一年以上七
年以下有期徒刑，得併科新臺幣一百萬元以下罰金。
前五項之未遂犯罰之。
毒品危害防制條例第八條：
轉讓第一級毒品者，處一年以上七年以下有期徒刑，得併科新臺
幣一百萬元以下罰金。
轉讓第二級毒品者，處六月以上五年以下有期徒刑，得併科新臺
幣七十萬元以下罰金。
轉讓第三級毒品者，處三年以下有期徒刑，得併科新臺幣三十萬
元以下罰金。
轉讓第四級毒品者，處一年以下有期徒刑，得併科新臺幣十萬元
以下罰金。
前四項之未遂犯罰之。
轉讓毒品達一定數量者，加重其刑至二分之一，其標準由行政院
定之。
